## Jennifer Appel

Gestion de projets - Gestion du studio

contact@jenniferappel.ca 514 409 6500

Linkedin: www.linkedin.com/in/jeappel/

Au cours des années, j'ai eu la chance de travailler au sein d'équipes formidables dans l'industrie de la publicité et du marketing, tant à Montréal qu'à l'international pour les agences Cossette, Taxi, Marketel et Sid Lee, au service de clients importants tels que Bell, Hydro Québec, Pages Jaunes, Air Canada, BRP, C2 Montréal, Cirque du Soleil et Apple.

Mon expérience m'a appris à gérer des équipes multidisciplinaires (clients, création, production) au niveau local et international, autant en français qu'en anglais. Et à me familiariser avec les aspects financiers, techniques et de branding des mandats, et à faire le lien entre ça et le côté humain de la gestion d'équipe et l'administration d'un studio. Toujours dans le but d'offrir la meilleure expérience client.

## Expérience professionnelle

**M&H Polystudios, Inc. – cam&leon /** Coordonnatrice du studio / chargée de projets

2011 - 2018

**TAXI / Productrice imprimée** 2009-2010

Marketel / Superviseure, routage – services création 2008-2009

**Cossette / Conseillère à la production imprimée** 2002-2008

McGill-Queen's University Press / Assistante en production 2001-2002

## **Qualifications**

Planification et suivi de production : évaluation de budget, planification d'échéancier, collaboration des équipes client direct, agence, création, production et fournisseur externe

Service conseil: un suivi client, en partenaire, réactif et transparent, rapports de rentabilité (heures/budgets), suivi de la facturation

Gestion d'équipe: rédaction des briefs et planification des kickoffs. Allocation de ressources. Mise en place des procédures et l'intégration/adaptation des flux de travail du style waterfall ou agile

Connaissance solide de la chaîne de production imprimée et web, création de l'imagerie 2D et 3D et d'animation ainsi que la rédaction/traduction

Bilingue: anglais, français

Logicielles d'administration de base et de suivi production : MS Office, Google Docs, Filemaker, Adobe CS de base (Photoshop, Illustrator, InDesign), Slack, Basecamp, ProofHQ, Casserole

Formation

Université de l'Alberta / Baccalauréat ès arts (BA)

1998, EDMONTON, AB

**Bishop Carroll High School** 

1993, CALGARY, AB

Formation continue

**LinkedIn Learning /** Agile Project Management, collection de 8 cours 2018

Campus Infopresse /

Maximiser la collaboration avec les personnalités complexes 2017, MONTRÉAL

Maîtriser le brainstorming et les sessions créatives 2016, MONTRÉAL

**ÉTS Formation /** Gestions d'une équipe à distance ou virtuelle 2016, MONTRÉAL